---
title: "Generating Gaussian data from a Graphical Model with SBM structure"
date: "`r format(Sys.time(), '%d %B, %Y')`"
output: rmarkdown::html_vignette
vignette: >
  %\VignetteIndexEntry{GGM_data_generation}
  %\VignetteEngine{knitr::rmarkdown}
  %\VignetteEncoding{UTF-8}
---

```{r, include = FALSE}
knitr::opts_chunk$set(
  collapse = TRUE,
  comment = "#>"
)
```

## Préliminaires

```{r packages, message = FALSE, warnings = FALSE}
library(rggm)
library(igraph)
# library(corrplot)
library(Matrix)
```

## Paramètres du réseau

On défnit par exemple un réseau avec 12O noeuds et une structure de 4 blocs:

```{r parameters}
nNodes  <- 90
blockProp <- c(.5, .25, .25)   # group proportions
nbBlock   <- length(blockProp) # number of blocks
connectParam <- diag(.4, nbBlock) + 0.05 # connectivity matrix: affiliation network
```

## Tirage d'un SBM

Le package `igraph` permet de tirer un SBM binaire sous ces paramètres ^[les groupes sont fixés et les noeuds ordonnées dans les groupe correpondants].

```{r SBM}
## Graph Sampling
mySBM <- rSBM(nNodes, connectParam, blockProp)
## Graph plotting
plot(mySBM, vertex.color = igraph::V(mySBM)$memberships)
```

## Tirage des poids

On prends les poids Gaussiens dont les paramètres de moyenne et variance sont asosciés aux blocs:

```{r Gaussian weights}
## Sampling Gaussian weights
mu_within   <- 4 ; sigma_within  <- .5
mu_between  <- 2 ; sigma_between <- .5
theta <- list()
theta$mu    <- matrix(mu_between   , nbBlock, nbBlock); diag(theta$mu)    <- mu_within    # means
theta$sigma <- matrix(sigma_between, nbBlock, nbBlock); diag(theta$sigma) <- sigma_within # sd
```

Résultat convaincant
```{r Gaussian weights plot}
mySBM <- rWeightSBM(mySBM, "gaussian", theta)
hist(igraph::E(mySBM)$weight,  breaks = sqrt(igraph::gsize(mySBM)))
```

## Construction de la matrice de précision et de variance-covariance

À SUIVRE...

